臺灣彰化地方法院刑事判決　　　　　　100年度交易字第119號
公　訴　人　臺灣彰化地方法院檢察署檢察官
被　　　告　蕭憲靖
上列被告因過失傷害案件，經檢察官提起公訴（100年度調偵字
第81號），本院判決如下：
    主    文
蕭憲靖因過失傷害人，處有期徒刑肆月，如易科罰金，以新臺幣
壹仟元折算壹日。
    事    實
一、蕭憲靖（原名蕭介武）於民國99年5月28日下午騎乘車牌號
    碼NOV-633號重型機車，沿彰化縣田中鎮○○路由東往西方
    向行駛，嗣於同日下午4時45分許行經田中鎮○○路與中山
    街交岔路口時，原應注意駕駛人駕駛汽車，應遵守道路交通
    標誌、標線、號誌之指示，而分向限制線為雙黃實線，用以
    劃分路面成雙向車道，禁止車輛跨越行駛；且在設有禁止超
    車標誌、標線之處所、地段，不得超車，而依當時情形天候
    晴、日間自然光線、柏油路面乾燥無缺陷亦無障礙物、視距
    良好，並無不能注意之情事，竟疏未注意及此，為超車而貿
    然跨越復興路上之分向限制線行駛，而不慎與前方由謝俊毅
    所騎乘並搭載其母許雪英之車牌號碼號KWQ-639號重型機車
    發生擦撞，致謝俊毅、許雪英當場人車倒地，謝俊毅因此受
    有左手肘創傷、右踝足裂傷等傷害，許雪英則受有左腕橈骨
    骨折等傷害。蕭憲靖肇事後於員警到場處理時並主動向警承
    認其為肇事者，向警自首並接受裁判。
二、案經謝俊毅、許雪英訴由彰化縣警察局田中分局報告臺灣彰
    化地方法院檢察署檢察官偵查起訴。
    理    由
壹、證據能力部分：
一、按被告以外之人（包括證人、鑑定人、告訴人、被害人及共
    同被告等）於審判外之陳述雖不符刑事訴訟法第159條之1至
    之4等4條之規定，而經當事人於審判程序同意作為證據，法
    院審酌該言詞陳述或書面陳述作成時之情況，認為適當者，
    亦得為證據；當事人、代理人或辯護人於法院調查證據時，
    知有刑事訴訟法第159條第1項不得為證據之情形，而未於言
    詞辯論終結前聲明異議者，視為有前項之同意；此於同法第
    159條之5定有明文。立法意旨在於傳聞證據未經當事人之反
    對詰問予以核實，原則上先予排除。惟若當事人已放棄反對
    詰問權，於審判程序中表明同意該等傳聞證據可作為證據；
    或於言詞辯論終結前未聲明異議，基於尊重當事人對傳聞證
    據之處分權，及證據資料愈豐富，愈有助於真實發見之理念
    ，且強化言詞辯論主義，使訴訟程序得以順暢進行，上開傳
    聞證據亦均具有證據能力。茲查，本件檢察官、被告蕭憲靖
    對於以下本案卷內相關證人之證述（含書面陳述）之證據能
    力於本院準備程序及審判期日中均未就證據能力有所爭執，
    且迄至言詞辯論終結前亦未聲明異議，且上述證人之證述（
    含書面陳述）亦經本院審理期日中逐一提示、朗讀，並告以
    要旨，本院復審酌相關證人證述筆錄之製成，並無證據顯示
    有何違背程序規定情事，依據上述之說明，均應具有證據能
    力。
二、至本案其餘非供述證據，檢察官、被告亦不爭執證據能力，
    本院審酌該等證據作成及取得之程序均無違法之處，是後述
    所引用證據之證據能力均無疑義，合先敘明。
貳、實體方面：
一、訊據被告蕭憲靖對於上揭犯罪事實坦承不諱，核與證人即告
    訴人謝俊毅、許雪英於警詢及偵查中證述情節相符，復有道
    路交通事故調查報告表（一）、（二）、道路交通事故現場
    圖、道路交通事故當事人酒精測定紀錄表、現場及車損照片
    等件附卷可稽（參99年度偵字第8498號偵查卷第13至21頁）
    ，足認被告自白與事實相符，堪可採信。又告訴人謝俊毅因
    車禍受有左手肘創傷、右踝足裂傷等傷害，告訴人許雪英則
    因車禍受有左腕橈骨骨折等傷害，並有仁和醫院診斷證明書
    、財團法人彰化基督教醫院診斷書等件在卷可憑（參同上偵
    查卷第22至23頁）。且按駕駛人駕駛汽車，應遵守道路交通
    標誌、標線、號誌之指示，並服從交通指揮人員之指揮，而
    分向限制線為雙黃實線，用以劃分路面成雙向車道，禁止車
    輛跨越行駛，並不得迴轉；另汽車超車及讓車時，在設有學
    校、醫院標誌或其他設有禁止超車標誌、標線之處所、地段
    或對面有來車交會或前行車連貫二輛以上者，不得超車。道
    路交通安全規則第90條、第100條第1項第2款、道路交通標
    誌標線號誌設置規則第165條第1項、第2項分別訂有明文。
    被告既自承領有駕駛執照，則其駕車時當明知且應注意上開
    道路交通安全法規之規定，而依當時情況，天候為晴天、日
    間自然光線、柏油路面乾燥無缺陷亦無障礙物、視距良好等
    情況，並無不能注意之情事，竟疏未注意上開規定致肇車禍
    ，其有過失甚明。且本件經送請臺灣省彰化縣區車輛行車事
    故鑑定委員會鑑定結果亦認為：「蕭憲靖駕駛重機車跨越分
    向限制線超車撞擊前方左轉謝車，為肇事原因。謝俊毅駕駛
    重機車為前方左轉車輛，被後方之超車之蕭車撞擊，無肇事
    因素。」，有該會100年6月13日彰鑑字第1005601386號函後
    附之鑑定意見書1份附卷可憑（參本院卷第23至26頁），益
    徵被告對於本案車禍之發生確有過失，且被告之過失行為與
    告訴人2人所受傷害間，具有相當因果關係甚明，本件事證
    已臻明確，被告犯行應予依法論科。
二、核被告所為，係犯刑法第284條第1項前段過失傷害罪。被告
    1過失行為，致告訴人謝俊毅、許雪英2人受傷，為一行為觸
    犯數罪名，係想像競合犯，應從一重處斷。又被告肇事後留
    在現場，於警察至肇事現場處理時，向警承認其為肇事者，
    而向警自首並接受裁判，業據被告供明在卷（參本院卷第42
    頁反面），應認被告係於為警發覺其本案過失致人於死犯嫌
    前，即主動在現場向警自首而接受裁判。被告既符合刑法第
    62條前段自首之規定，爰依法減輕其刑。爰審酌被告前於93
    年間因酒後駕車之公共危險案件，經國防部南部軍事法院以
    93年度和審字第449號判決判處罰金新臺幣8萬元確定，有臺
    灣高等法院被告前案紀錄表1份在卷可稽，對於道路交通安
    全仍未多加注意而釀本件禍事，實值非難，犯後雖坦承犯行
    ，惟至今未與告訴人2人達成和解，並審酌其過失程度、肇
    事之情節、生活狀況等一切情狀，量處如主文所示之刑，並
    諭知易科罰金之折算標準。
據上論斷，應依刑事訴訟法第299條第1項前段，刑法第284條第1
項前段、第41條第1項前段、第55條，刑法施行法第1條之1第1項
、第2項前段，判決如主文。
本案經檢察官陳隆翔到庭執行職務。
中    華    民    國   100    年    7     月    26    日
                  交通法庭            法  官  蔡家瑜
以上正本證明與原本無異。
如不服本判決應於收受判決後10日內向本院提出上訴書狀，並應
敘述具體理由；其未敘述上訴理由者，應於上訴期間屆滿後20日
內向本院補提理由書（均須按他造當事人之人數附繕本）「切勿
逕送上級法院」。
告訴人或被害人對於判決如有不服具備理由請求檢察官上訴者，
其上訴期間之計算係以檢察官收受判決正本之日期為準。
中    華    民    國   100    年    7     月    26    日
                                      書記官  吳芳儀
附錄論罪科刑法條:
中華民國刑法第284條
因過失傷害人者，處6月以下有期徒刑、拘役或5百元以下罰金，
致重傷者，處1年以下有期徒刑、拘役或5百元以下罰金。
從事業務之人，因業務上之過失傷害人者，處1年以下有期徒刑
、拘役或1千元以下罰金，致重傷者，處3年以下有期徒刑、拘役
或2千元以下罰金。